臺灣花蓮地方法院民事裁定
111年度輔宣字第10號
聲  請  人  吳政凱

代  理  人  黃子寧律師(法扶律師)
關  係  人  陳秀蘭

上列聲請人聲請輔助宣告事件，本院裁定如下：
    主  文
宣告吳政凱（男、民國00年0月00日生、身分證統一編號：Z0000
00000號）為受輔助宣告之人。
選定陳秀蘭（女、民國00年0月00日生、身分證統一編號：Z0000
00000號）為受輔助宣告之人之輔助人。
聲請費用新臺幣壹仟元由受輔助宣告之人負擔。
    理  由
一、按「對於因精神障礙或其他心智缺陷，致其為意思表示或受
    意思表示，或辨識其意思表示效果之能力，顯有不足者，法
    院得因本人、配偶、四親等內之親屬、最近一年有同居事實
    之其他親屬、檢察官、主管機關或社會福利機構之聲請，為
    輔助之宣告」，民法第15條之1第1項定有明文。
二、本件聲請人吳政凱主張其幼年時腦部缺氧，造成智力及記憶
    力等減損，領有第一類中度身心障礙證明，影響日常生活功
    能，致為意思表示或受意思表示，或辨識意思表示效果之能
    力顯有不足，為此依法聲請對其本人為輔助之宣告等語。
三、本院審驗吳政凱之心神狀況，並採用臺灣基督教門諾會醫療
    財團法人門諾醫院之精神鑑定報告書，認吳員屬中度智能不
    足，獨立生活及處理個人財務之能力顯有不足，需依賴他人
    協助，其為意思表示或受意思表示或辨識其意思表示效果之
    能力，顯有不足，未達完全不能之程度，此有該院111年7月
    15日基門醫亮字第000-0000號函所附精神鑑定報告書附卷可
    稽。爰依首開民法第15條之1第1項之規定，宣告吳政凱為受
    輔助宣告之人。
四、次按受輔助宣告之人，應置輔助人；輔助人及有關輔助之職
    務，準用第1111條至第1111條之2之規定，民法第1113條之1
    定有明文。再按「法院為監護之宣告時，應依職權就配偶、
    四親等內之親屬、最近一年有同居事實之其他親屬、主管機
    關、社會福利機構或其他適當之人選定一人或數人為監護人
    。法院為前項選定及指定前，得命主管機關或社會福利機構
    進行訪視，提出調查報告及建議。監護之聲請人或利害關係
    人亦得提出相關資料或證據，供法院斟酌」、「法院選定監
    護人時，應依受監護宣告之人之最佳利益，優先考量受監護
    宣告之人之意見，審酌一切情狀，並注意下列事項：一、受
    監護宣告之人之身心狀態與生活及財產狀況。二、受監護宣
    告之人與其配偶、子女或其他共同生活之人間之情感狀況。
    三、監護人之職業、經歷、意見及其與受監護宣告之人之利
    害關係。四、法人為監護人時，其事業之種類與內容，法人
    及其代表人與受監護宣告之人之利害關係」，民法第1111條
    、第1111條之1亦分別定有明文。
五、查關係人陳秀蘭為聲請人吳政凱之母親，長年照顧及照看聲
    請人之生活，對於擔任聲請人之輔助人意願高，經評估關係
    人陳秀蘭無不適任輔助人之情事，此有維安社會工作師事務
    所111年7月11日維安監宣字第111065號函附「成年人之監護
    宣告案件之訪視評估報告」1件在卷可佐。本院斟酌上情，
    爰選定關係人陳秀蘭擔任聲請人吳政凱之輔助人。
六、依家事事件法第177條第2項、第164條第2項，裁定如主文。
中　　華　　民　　國　　111 　年　　7 　　月　　26　　日
                  家事法庭  法  官  周健忠 
以上正本係照原本作成。
如對本裁定抗告，須於裁定送達後10日之不變期間內，向本院提
出抗告狀，並繳納抗告費新臺幣1,000元。
中　　華　　民　　國　　111 　年　　7 　　月　　26　　日
                            書記官  陳佩姍